Óscar Tomás López

Seguridad informática | Desarrollo Full stack



¿QUIÉN SOY?

Arquitecto Técnico con más de 15 años de experiencia en el sector de la construcción apasionado de las IT en búsqueda de nuevas metas profesionales y personales en el campo de la CiberSeguridad y el desarrollo web.

MIS HABILIDADES.

Soy una persona autodidacta, comprometida, organizada, versátil con una alta capacidad de adaptación y aprendizaje para alcanzar cualquier objetivo marcado. En mi experiencia laboral, acostumbrado a gestionar equipos de hasta 10 personas, he podido desarrollar aún más mis habilidades de trabajo en equipo, comunicación, negociación, planificación y ejecución.

EDUCACIÓN

Nov 2021 Madrid	320h	Boot Camp Ciberseguridad, Hacking Ético y Cloud. UpgradeHub. Contenidos: OSINT, Kali Linux, BlueTeam, RedTeam, SIEM, entornos Cloud (Azure, AWS), Dockers, Sophos Firewall, Proxy, Hacking Ético (web, sistemas y redes), BBDD, MySql, Bash, ActiveDirectory.
Sep 2021 Madrid	600h	Certificado de Profesionalidad IFCT0109 Seguridad informática. Adams Formación. <i>Metodología Cisco CCNA. Packet Tracer, Linux, ActiveDirectory.</i>
Feb 2010 Madrid	1200h	Técnico Superior en Prevención Riesgos Laborales, especialidades seguridad en el trabajo, higiene industrial y ergonomía.
Jun 2006 Madrid		Arquitecto Técnico Universidad Europea de Madrid.

EXPERIENCIA PROFESIONAL

Abr. 2021 – Oct 2021	Edimosa, S.L. Arquitecto técnico colaborador ECOP C. Comercial Vialia Vigo.
Sep. 2017 – Jun 2020	Edimosa, S.L. Arquitecto técnico desarrollo de proyectos y control de ejecución de obra.
Sep. 2014 – Jun 2017	Desarrollo profesional autonomo. Labores de arquitectura para particulares y PYMES.
Jun. 2008 – Jun 2014	FCC Construcción, S.A. Delegación 3, Madrid Edificación. Jefe de producción en las obras desarrolladas en el periodo.
Ene 2008 – Jun 2008	Cerrajerías Metálicas Avenida, S.L. Técnico de planificación de obras.
Feb 2007 – Ene 2008	Construcciones Dangar, S.L. Jefe de obra.

CERTIFICADOS DE FORMACIÓN ADICIONAL.

- Certificado Curso de Hacking Ético y Ciberseguridad. Udemy 30h.
- Gestión de la seguridad informática en la empresa. IFCT050PO Adams Formación 100h.
- Certificado Curso de Ciberseguridad: Hacking ético y test de penetración. Udemy 12h.
- Certificado curso Python v3.9. Píldoras informáticas. Django
- Certificado Cloud Computing. Google 40h.
- Formación adicional, autodidacta: HTML5, CSS3, JavaScript (Ajax, Fetch, Axios), React, Solidity,
 Figma.

Castellano	Inglés —	